臺灣基隆地方法院刑事裁定
111年度撤緩字第28號
聲  請  人  臺灣基隆地方檢察署檢察官
受  刑  人  張心怡


上列聲請人因受刑人犯妨害自由案件，聲請撤銷緩刑之宣告（11
1年度罰執聲字第5號），本院裁定如下：
    主  文
聲請駁回。
    理  由
一、聲請意旨略以：受刑人張心怡因犯妨害自由案件，經本院於
    民國109年10月28日，以109年度簡上字第116號判決判處罰
    金新臺幣3000元，緩刑2年，於109年10月28日確定。復於緩
    刑前之109年7月5日更犯違反保護令罪，經本院於111年3月9
    日（聲請書誤繕為110年3月9日），以111年度簡上字第1號
    判決判處拘役10日，於111年3月9日確定。核該受刑人所為
    ，已合於刑法第75條之1第1項第1款所定得撤銷緩刑宣告之
    原因，原宣告之緩刑顯已難收其預期效果，爰依刑事訴訟法
    第476條規定聲請撤銷等語。
二、按緩刑之宣告應撤銷者，由受刑人所在地或其最後住所地之
    地方法院檢察官聲請該法院裁定之，刑事訴訟法第476條定
    有明文。次按受緩刑之宣告而有下列情形之一，足認原宣告
    之緩刑難收其預期效果，而有執行刑罰之必要者，得撤銷其
    宣告：㈠緩刑前因故意犯他罪，而在緩刑期內受6月以下有期
    徒刑、拘役或罰金之宣告確定者，刑法第75條之1第1項第1
    款亦有明文。另依刑法第75條之1第2項規定：刑法第75條第
    2項之規定，於第75條之1第1項第1款至第3款情形亦適用之
    ；是刑法第75條之1第1項第1款、第2款撤銷緩刑宣告之聲請
    ，須於判決確定後6月以內為之。再按刑法第75條之1之立法
    意旨略以：「關於緩刑之撤銷，現行法第75條第1項固已設
    有兩款應撤銷緩刑之原因；至得撤銷緩刑之原因，則僅於保
    安處分章內第93條第3項與撤銷假釋合併加以規定，體例上
    不相連貫，實用上亦欠彈性。爰參酌德國及奧地利現行立法
    例增訂得撤銷緩刑之原因，其中現行關於緩刑前或緩刑期間
    故意犯他罪，而在緩刑期內受得易科罰金之有期徒刑之宣告
    者，列為應撤銷緩刑之事由，因認過於嚴苛，而排除第75條
    應撤銷緩刑之事由，移列至得撤銷緩刑事由，俾使法官依被
    告再犯情節，而裁量是否撤銷先前緩刑之宣告；其次，如有
    前開事由，但判決宣告拘役、罰金時，可見行為人仍未見悔
    悟，有列為得撤銷緩刑之事由，以資彈性適用，爰於第1項
    第1款、第2款增訂之。故本條採用裁量撤銷主義，賦與法院
    撤銷與否之權限，特於第1項規定實質要件為『足認原宣告之
    緩刑難收其預期效果，而有執行刑罰之必要』，供作審認之
    標準。」，是於上揭「得」撤銷緩刑宣告之情形，法官應依
    職權本於合目的性之裁量，妥適審酌被告所犯前後數罪間，
    關於法益侵害之性質、再犯之原因、違反法規範之情節是否
    重大、被告主觀犯意所顯現之惡性及其反社會性等情，是否
    已使前案原為促使惡性輕微之被告或偶發犯、初犯改過自新
    而宣告之緩刑，已難收其預期之效果，而確有執行刑罰之必
    要；此與刑法第75條第1項所定2款要件有一具備，即毋庸再
    行審酌其他情狀，「應」逕予撤銷緩刑之情形不同。
三、經查：
  ㈠受刑人張心怡之戶籍設於基隆市○○區○○路0○00號5樓，有其個
    人基本資料查詢結果存卷可考，故本院就本案自有管轄權。
    又本件聲請人據以聲請撤銷受刑人緩刑宣告之本院111年度
    簡上字第1號判決，係於111年3月9日確定，有臺灣高等法院
    被告前案紀錄表在卷可查，而本件聲請日為111年4月28日，
    有臺灣基隆地方檢察署111年4月28日函文上之本院收文戳存
    卷可按，故本件聲請係於前開判決確定後6個月內為之，程
    序合於前揭規定，先予敘明。
  ㈡受刑人前因於108年9月30日犯恐嚇罪（下稱前案），經本院
    以109年度基簡字第652號判決判處罰金新臺幣3000元，並經
    本院以109年度簡上字第116號判決上訴駁回，緩刑2年，於1
    09年10月28日確定，緩刑期自109年10月28日起至111年10月
    27日止；另受刑人於緩刑前之109年7月5日，因犯違反保護
    令罪（下稱後案），經本院以110年度基簡字第640號判決判
    處拘役10日，並經本院以111年度簡上字第1號判決上訴駁回
    ，於111年3月9日確定等情，有上開前案及後案之判決書各1
    份、臺灣高等法院被告前案紀錄表附卷可稽，固屬受緩刑之
    宣告而有緩刑前因故意犯他罪，而在緩刑期內受6月以下有
    期徒刑之宣告確定之情形。
  ㈢惟查，受刑人係於109年7月5日犯後案，經臺灣基隆地方檢察
    署於109年8月4日分案偵查，有臺灣高等法院被告前案紀錄
    表在卷可稽，是承審法官於前案109年10月28日為判決時，
    即已得自受刑人之前案紀錄表中知悉受刑人另有違反保護令
    案件在偵查中，換言之，前案之承審法官於斟酌對於受刑人
    之恐嚇犯行應否給予緩刑時，即已將受刑人後案之違反保護
    令犯行一併納入審酌，而仍願給予緩刑，顯有意給予被告自
    新機會。且查，受刑人所犯之前案及後案，侵害法益與犯罪
    態樣尚有不同，主觀犯意所顯現之惡性及其反社會性容有差
    異，違反法規範之情節有別，尚難以受刑人於緩刑前所為之
    違反保護令犯行，遽認其前所宣告之緩刑難收預期效果。此
    外，聲請人亦未提出其他證據足資認定上開緩刑宣告難收其
    預期之效果，而有執行刑罰之必要。從而，聲請人執此聲請
    撤銷受刑人前案之緩刑宣告，非有理由，應予駁回。
四、依刑事訴訟法第220條，裁定如主文。 
中　　華　　民　　國　　111 　年　　5 　　月　　9 　　日
                  刑事第六庭    法　官　曾淑婷
以上正本證明與原本無異。
對於本件裁定如有不服，應於收受送達後5 日內，向本院提出抗
告書狀，敘述抗告之理由，抗告於臺灣高等法院。　　　　　　
中　　華　　民　　國　　111 　年　　5 　　月　　9 　　日
                                書記官  陳胤竹